【裁判字號】    91,交易,179
【裁判日期】    920828
【裁判案由】    業務過失傷害
【裁判全文】
臺灣桃園地方法院刑事裁定                        九十一年度交易字第一七九號
    公  訴  人  臺灣桃園地方法院檢察署檢察官
    被      告  甲○○
右列被告因業務過失傷害案件，經檢察官提起公訴（九十年度偵字第一九五四八號）
，本院判決如左：
    主  文
甲○○從事業務之人，因業務上之過失傷害人，累犯，處拘役參拾日，如易科罰金，
以參佰元折算壹日。
     事  實
一、甲○○前於民國八十六年間，因業務過失傷害案件，經本院於八十七年十一月二
    十六日，以八十七年度交易字第三一八號刑事判決判處有期徒刑三月確定，於八
    十八年四月二十日以易科罰金執行完畢。其係計程車司機，以駕駛計程車載運客
    人，為從事駕駛業務之人，於九十年九月十八日凌晨一時許，駕駛車牌號碼二Ｐ
    ─六二七號營業小客車，沿桃園縣中壢市○○路、由南往北方向行駛，途經劃有
    分向限制線之延平路六四三號前，本應注意汽車行駛時，駕駛人應注意車前狀況
    ，隨時採取必要之安全措施，且因雨至視線不清時，應減速慢行，作隨時停車之
    準備，而依當時情形，又無不能注意之情事，竟於雨天、視線不良，駕駛汽車時
    ，疏未注意車前狀況及減速慢行，適行人乙○○酒後在設有行人穿越道之道路，
    未經行人穿越道穿越，而貿然在行人穿越道前方劃有分向限制線路段、行人不得
    穿越道路之延平路六四三號前，即擅自穿越該道路，致甲○○煞車不及，正面撞
    及正穿越該道路，欲至對向之行人乙○○，致乙○○受有頭部外傷合併蜘蛛膜下
    腔出血、第三、四、第五、六椎間盤突出併四肢輕癱等傷害。嗣甲○○於車禍發
    生後，犯罪未發覺前，即報警處理，自首其犯罪，並願接受裁判。
二、案經甲○○自首暨告訴人乙○○訴由桃園縣政府警察局中壢分局報請台灣桃園地
    方法院檢察署檢察官偵查起訴。
     理  由
一、訊據被告甲○○固坦承於雨天，視線不良之際，因駕駛計程車，於右揭時、地撞
    及穿越該道路，欲至對向之行人乙○○，致乙○○受傷等情不諱，惟矢口否認有
    業務過失傷害之犯行，辯稱：當日雨勢甚大，伊行車速度時速約四十公里，告訴
    人突然橫越馬路，伊在三、四公尺外看到，已煞車不及，伊並無過失云云。惟查
    ，右揭犯罪事實業經被害人乙○○於警訊中指訴綦詳，並有道路交通事故調查報
    告表一紙、驗傷單一紙、及現場照片八張在卷可稽（偵查卷第七頁至第一二頁）
    。而從卷附道路交通事故調查報告表所附之現場圖、現場照片及被告與被害人所
    陳述，可知被告駕車撞擊被害人之地點，係在中壢市○○路六四三號前，即被告
    所行駛方向之快車道上，肇事後，被害人倒在分向限制線上；參酌被告於警訊中
    供稱：「下大雨，颱風天，雨很大，視線不太清楚．．．」、「約時速四十公里
    ．．．」、「．．．前保險桿凹陷、前引擎蓋凹陷、前擋風玻璃破裂．．．」等
    語（見偵查卷第三頁反面），況若確係被告於前方四公尺處見被害人乙○○突然
    衝出，致煞車不及撞擊，怎會發生於快車道上？概以一車道大約三、四公尺之寬
    度，從路肩至分向限制線即有七、八尺之距離，被告當時之車速四十公里，行人
    若突然從路旁衝出，發生撞擊之地點應係在慢車道上，因人之行走速度豈有比車
    速四十公里快一倍，而於快車道上發生撞擊之理？故被告辯稱係被害人乙○○突
    然衝出，致其煞車不及肇事之辯解，顯係事後卸責之詞，委不足採。顯然係被告
    於雨天、視線不清之際，因駕駛計程車未減速慢行及注意車前狀況，致撞擊未依
    規定穿越馬路之被害人乙○○無訛。本件肇事經送台灣省桃園縣區車輛行車事故
    鑑定委員會鑑定結果，就被告有疏未注意車前狀況之過失部分，亦同此認定，此
    有台灣省桃園縣區車輛行車事故鑑定委員會九十一年十一月二十五日九十一府車
    鑑桃字第九一一二六五號函暨鑑定意見書各一紙在卷可稽（見本院刑事卷）。按
    因雨至視線不清時，應減速慢行，作隨時停車之準備，且汽車行駛時，駕駛人應
    注意車前狀況，隨時採取必要之安全措施，道路交通安全規則第九十三條第一項
    第四款、第九十四條第三項分別定有明文。被告既領有駕駛執照，其於右揭時地
    駕車自應遵守上述道路交通安全規定，且依當時情形亦非不能注意，竟疏未注意
    車前狀況及減速慢行，因而肇禍，自應負過失責任，且被告之過失行為與被害人
    乙○○之傷害間有相當因果關係。雖被害人乙○○亦有未經行人穿越道穿越馬路
    ，擅自在劃有分向限制線路段穿越道路之過失，然亦無法解免被告之刑責。是以
    本件事證明確，被告之過失傷害犯行洵堪認定。
二、核被告甲○○所為，係犯刑法第二百八十四條第二項前段之業務過失傷害罪。被
    告前於八十六年間，因業務過失傷害案件，經本院於八十七年十一月二十六日，
    以八十七年度交易字第三一八號刑事判決判處有期徒刑三月確定，於八十八年四
    月二十日以易科罰金執行完畢，此有台灣高等法院被告全國前案紀錄表一紙在卷
    可稽，其於有期徒刑執行完畢後五年之內，再犯本件有期徒刑以上之罪，為累犯
    ，應依刑法第四十七條之規定，加重其刑。又被告於車禍發生後，犯罪未發覺前
    ，即報警處理，自首而受裁判，此有警訊筆錄在卷可稽，自應依刑法第六十二條
    前段規定，減輕其刑，並先加後減之。爰審酌被告之素行、過失程度、被害人所
    受傷害程度，及雖未與被害人達成和解，但已給付被害人強制責任保險理賠金之
    犯後態度等一切情狀，量處如主文所示之刑，並諭知易科罰金之折算標準。
據上論斷，應依刑事訴訟法第二百九十九條第一項前段，刑法第二百八十四條第二項
前段、第四十七條、第六十二條前段、第四十一條第一項前段，罰金罰鍰提高標準條
例第一條前段、第二條，判決如主文。
本案經檢察官廖先志到庭執行職務。
中      華      民      國    九十二    年      八      月    二十八    日
                                臺灣桃園地方法院交通法庭
                                      法  官  曾  正  耀
右正本證明與原本無異。
如不服本判決，應於判決送達後十日內向本院提出上訴狀（應附繕本），上訴於臺灣
高等法院。
                                      書記官  劉  晨  輝
中      華      民      國    九十二    年      九      月      二     日
論罪科刑依據之法條：
刑法第二百八十四條
因過失傷害人者，處六月以下有期徒刑、拘役或五百元以下罰金，致重傷者，處一年
以下有期徒刑、拘役或五百元以下罰金。
從事業務之人，因業務上之過失傷害人者，處一年以下有期徒刑、拘役或一千元以下
罰金，致重傷者，處三年以下有期徒刑、拘役或二千元以下罰金。


司法院資訊處製作；財團法人民間司法改革基金會備份。
